---
title: "danmorper2TrabajoTema3"
author: "DanielMorenoPerez"
date: "2023-04-10"
output: html_document
---

# Librerías, y definiciones previas
Cargamos librerías
```{r, warning=FALSE, message=FALSE}
library(KernSmooth)
library(dplyr)
```

Definimos la función de densidad real, rejilla de valores representativos de la v.a. Z y número de muestras y los tamaños de muestra
```{r}
# Función densidad real
real_dens <- function(x) {
  0.5 * dnorm(x, mean = -1.5) + 0.5 * dnorm(x, mean = 1.5)
}

# Creamos la rejilla de valores representativos de la v.a. Z
M <- 1000
rejilla_min <- -4.5
rejilla_max <- 4.5
n_rejilla <- 512
rejilla <- seq(rejilla_min, rejilla_max, length = n_rejilla)
densidad_real <- real_dens(rejilla)
```

# Métodos y simulación
Definimos los métodos. He escogido el método de los k vecinos más cercanos y el método de Sheather-Jones 
```{r}
# Definimos los métodos I y II
h_I = "bcv"

h_II = "SJ"
```

# n = 50

```{r}
n <- 50
```
## Método 1
Realizamos las simulaciones:
```{r, warning=FALSE}
# Realizamos las simulaciones
results_I_50 <- matrix(data = numeric(n_rejilla*M), ncol = n_rejilla, nrow = M)
cont = 0 # para ver si funciona, debe llegar hasta 2000 (ns*M)
for (i in 1:M) {
  # Generamos la muestra X
  elegir_var <- rbinom(n = n, size = 1, prob = 0.5)
  X <- elegir_var*rnorm(n, mean = -1.5) + (1-elegir_var)*rnorm(n, mean = 1.5) # Corrijo toma de muestra
    
  # Calculamos la densidad estimada con el método I
  estimacion <- density(X, bw = h_I, kernel = "gaussian", from = rejilla_min, to = rejilla_max, n = n_rejilla)
    
  # Guardamos resultados
  results_I_50[i,] <- estimacion$y
    
  #cont = cont + 1
  #print(cont)
}
results_I_50[1:10,1:12]
```

### ECM, sesgo y varianza
```{r}
# Calculo correctamente ECM, sesgo y varianza
sesgo_I_50 <- colMeans(results_I_50) - densidad_real
varianza_I_50 <- apply(results_I_50, 2, var)
ECM_I_50 <- varianza_I_50 + sesgo_I_50^2
ECM_I_50_est <- mean(varianza_I_50 + sesgo_I_50^2)
```

Cada elemento del vector sesgo es el sesgo al estimar un valor de la densidad en la rejilla

## Método 2
```{r}
# Realizamos las simulaciones
results_II_50 <- matrix(data = numeric(n_rejilla*M), ncol = n_rejilla, nrow = M)
cont = 0 # para ver si funciona, debe llegar hasta 2000 (ns*M)
for (i in 1:M) {
  # Generamos la muestra X
  elegir_var <- rbinom(n = n, size = 1, prob = 0.5)
  X <- elegir_var*rnorm(n, mean = -1.5) + (1-elegir_var)*rnorm(n, mean = 1.5)
    
  # Calculamos la densidad estimada con el método I
  estimacion <- density(X, bw = h_II, kernel = "gaussian", from = rejilla_min, to = rejilla_max, n = n_rejilla)
    
  # Guardamos resultados
  results_II_50[i,] <- estimacion$y
    
  #cont = cont + 1
  #print(cont)
  }
results_II_50[1:10,1:12]
```

### ECM, sesgo y varianza
```{r}
sesgo_II_50 <- colMeans(results_II_50) - densidad_real
varianza_II_50 <- apply(results_II_50, 2, var)
ECM_II_50 <- varianza_II_50 + sesgo_II_50^2
ECM_II_50_est <- mean(ECM_II_50)
```

# n = 100
```{r}
n <- 100
```
## Metodo 1

Realizamos las simulaciones:
```{r, warning=FALSE}
# Realizamos las simulaciones
results_I_100 <- matrix(data = numeric(n_rejilla*M), ncol = n_rejilla, nrow = M)
cont = 0 # para ver si funciona, debe llegar hasta 2000 (ns*M)
for (i in 1:M) {
  # Generamos la muestra X
  elegir_var <- rbinom(n = n, size = 1, prob = 0.5)
  X <- elegir_var*rnorm(n, mean = -1.5) + (1-elegir_var)*rnorm(n, mean = 1.5)
    
  # Calculamos la densidad estimada con el método I
  estimacion <- density(X, bw = h_I, kernel = "gaussian", from = rejilla_min, to = rejilla_max, n = n_rejilla)
    
  # Guardamos resultados
  results_I_100[i,] <- estimacion$y
    
  #cont = cont + 1
  #print(cont)
  }
results_I_100[1:10,1:12]
```

### ECM, sesgo y varianza
```{r}
sesgo_I_100 <- colMeans(results_I_100) - densidad_real
varianza_I_100 <- apply(results_I_100, 2, var)
ECM_I_100 <- varianza_I_100 + sesgo_I_100^2
ECM_I_100_est <- mean(ECM_I_100)
```

## Método 2

```{r}
# Realizamos las simulaciones ----
results_II_100 <- matrix(data = numeric(n_rejilla*M), ncol = n_rejilla, nrow = M)
cont = 0 # para ver si funciona, debe llegar hasta 2000 (ns*M)
for (i in 1:M) {
  # Generamos la muestra X
  elegir_var <- rbinom(n = n, size = 1, prob = 0.5)
  X <- elegir_var*rnorm(n, mean = -1.5) + (1-elegir_var)*rnorm(n, mean = 1.5)
    
  # Calculamos la densidad estimada con el método I
  estimacion <- density(X, bw = h_II, kernel = "gaussian", from = rejilla_min, to = rejilla_max, n = n_rejilla)
    
  # Guardamos resultados
  results_II_100[i,] <- estimacion$y
    
  #cont = cont + 1
  #print(cont)
  }
results_II_100[1:10,1:12]
```

### ECM, sesgo y varianza
```{r}
sesgo_II_100 <- colMeans(results_II_100) - densidad_real
varianza_II_100 <- apply(results_II_100, 2, var)
ECM_II_100 <- varianza_II_100 + sesgo_II_100^2
ECM_II_100_est <- mean(ECM_II_100)
```



# ¿Diferencias significativa de ECM entre distintos métodos?

## n = 50

Estudio descripitvo
```{r}
boxplot(ECM_I_50, ECM_II_50)
summary(data_frame(ECM_I_50, ECM_II_50))
```

Boxplots algo disintos, pero nada especialmente relevante.

### Estudio inferencial
```{r}
shapiro.test(ECM_I_50)
shapiro.test(ECM_II_50)
```
Ambos pvalores menores que 0.05, luego rechazo normalidad

Hago el test no paramétrico de wilcoxon.
```{r}
wilcox.test(ECM_I_50, ECM_II_50)
```

Concluyo que ECM cambia según el método utilizado


## n = 100

### Estudio descripitvo
```{r}
boxplot(ECM_I_100, ECM_II_100)
summary(data_frame(ECM_I_100, ECM_II_100))
```
Se puedo apreciar en en los boxplots que son ligeramente distintos, pero nada concluyente

### Estudio inferencial
```{r}
shapiro.test(ECM_I_100)
shapiro.test(ECM_II_100)
```
Ambos pvalores menores que 0.05, luego rechazo normalidad

Hago el test no paramétrico de wilcoxon.
```{r}
wilcox.test(ECM_I_100, ECM_II_100)
```

Concluyo que ECM cambia según el método utilizado



# Fijo método 1, ¿diferencias entre distintos n?

## Estudio descriptivo

```{r}
boxplot(ECM_I_50, ECM_I_100)
summary(data_frame(ECM_I_50, ECM_I_100))
```
Se puedo apreciar en en los boxplots que son ligeramente distintos, pero nada concluyente

## Estudio inferencial
```{r}
shapiro.test(ECM_I_50)
shapiro.test(ECM_I_100)
```
Ambos pvalores menores que 0.05, luego rechazo normalidad

Hago el test no paramétrico de wilcoxon.
```{r}
wilcox.test(ECM_I_50, ECM_I_100)
```


Existen diferencias en ECM entre los distintos n fijando el método 1.



```{r}
plot(rejilla, colMeans(results_I_50), ylim = c(0, 0.20),  type = "l", col = "blue")
curve(real_dens, from = rejilla_min, to = rejilla_max, add = TRUE)
```



```{r}
plot(rejilla, colMeans(results_II_50), ylim = c(0, 0.20),  type = "l", col = "blue")
curve(real_dens, from = rejilla_min, to = rejilla_max, add = TRUE)
```




```{r}
plot(rejilla, colMeans(results_I_100), ylim = c(0, 0.20),  type = "l", col = "blue")
curve(real_dens, from = rejilla_min, to = rejilla_max, add = TRUE)
```


```{r}
plot(rejilla, colMeans(results_II_100), ylim = c(0, 0.20),  type = "l", col = "blue")
curve(real_dens, from = rejilla_min, to = rejilla_max, add = TRUE)
```

