---
title: "danmorper2TrabajoTema3"
author: "DanielMorenoPerez"
date: "2023-04-10"
output: html_document
---

# Librerías, y definiciones previas
Cargamos librerías
```{r}
library(KernSmooth)
library(dplyr)
```

Definimos la función de densidad real, rejilla de valores representativos de la v.a. Z y número de muestras y los tamaños de muestra
```{r}
# Función densidad real
real_dens <- function(x) {
  0.5 * dnorm(x, mean = -1.5) + 0.5 * dnorm(x, mean = 1.5)
}

# Creamos la rejilla de valores representativos de la v.a. Z
M <- 1000
ns <- c(50, 100)
grid_min <- -4
grid_max <- 4
n_grid <- 512
grid <- seq(grid_min, grid_max, length = n_grid)
```

# Métodos y simulación
Definimos los métodos. He escogido el método de los k vecinos más cercanos y el método de Sheather-Jones 
```{r}
# Definimos los métodos I y II
method_I <- function(X,k) {
  h <- sort(abs(grid-X))[k]
  rejilla <- density(X, bw = h, kernel = "gaussian", from = grid_min, to = grid_max, n = n_grid)
  return(rejilla)
  
}

# Ancho de banda Sheather-Jones y kernel gaussiano
method_II <- function(X) {
  rejilla <- density(X, bw="SJ", kernel = "gaussian", from = grid_min, to = grid_max, n = n_grid)
  return(rejilla)
}
```

Realizamos las simulaciones:
```{r, warning=FALSE}
# Realizamos las simulaciones ----
results <- data.frame(dato=c(), metodo = c(), tamaño = c(), h = c())
#cont = 0 para ver si funciona
for (n in ns) {
  for (i in 1:M) {
    # Generamos la muestra X
    X <- 0.5*rnorm(n, mean = -1.5) + 0.5*rnorm(n, mean = 1.5)
    
    # Calculamos la densidad estimada con el método I con diferentes k
    for (k in c(15,30,50)) {
      h_I <- method_I(X, k)
      # Guardamos los resultados
      esta_vuelta <- data.frame(dato = h_I$y, metodo = rep(1,n_grid), tamaño = rep(n, n_grid), h = rep(k, n_grid))
      results <- rbind(results, esta_vuelta)
    }
    
    
    # Calculamos la densidad estimada con el método II
      h_II <- method_II(X)
      # Guardamos los resultados
      esta_vuelta <- data.frame(dato = h_II$y, metodo = rep(2,n_grid), tamaño = rep(n, n_grid), h = rep("SJ", n_grid))
      results <- rbind(results, esta_vuelta)
    
#    cont=cont + 1
#    print(cont)
  }
}
results[, -1] <- apply(results[, -1], 2, as.factor)
head(results)
```

# Escoger método según error cuadrático medio
Calculamos los errores cuadráticos medios para los distintos modelo y distintos tamaños. 

```{r}
#Formula ECM
MSE <- function(dens_estimada, dens_real, grid) {
  mse <- sum((dens_estimada - dens_real)^2 * (grid[2]-grid[1]))
  return(mse)
}

# Sólo un parámetro (para usarlo en aggregate)
MSE_aggregate <- function(dens_estimada) {
  dens_real <- real_dens(grid)
  mse <- return(MSE(dens_estimada, dens_real, grid))
}

#Dataframe con los ECM
mse <- aggregate(results$dato, by = list(results$metodo, results$tamaño, results$h), FUN = MSE_aggregate)
names(mse) <- c("metodo", "tamaño", "h", "ECM")
mse
```

Veo cuál es el método y tamaño que minimiza el error cuadrático medio
```{r}
min_mse_row <- mse[which.min(mse$ECM), ];min_mse_row
```

Hago el plot del método escogiendo un de las muestras como ejemplo
```{r}
solouno <- subset(results, metodo == 1 & tamaño == min_mse_row$tamaño & h == min_mse_row$h) # Tiene n_grid*M observaciones
solouno <- solouno[1:n_grid,]
plot(seq(grid_min,grid_max, length = n_grid), solouno$dato, type = "l", xlab = "x", ylab = "y")
curve(real_dens,grid_min,grid_max, add = TRUE)
```

Veo también el otro método para ver cómo ha quedado
```{r}
solouno <- filter(results,metodo == 2, tamaño == 100, h == "SJ")
solouno <- solouno[1:n_grid,]
plot(seq(grid_min,grid_max, length = length(solouno$dato)), solouno$dato, type = "l", xlab = "x", ylab = "y")
curve(real_dens,grid_min,grid_max, add = TRUE)
```